# 产权出典业务

提问人：一刀 氚 时间：2021-10-12 21:33:06
请教版主，我在工作中遇到个产权出典业务，不知道如何理解与处理，烦请指教？ 背景：A房地产公司将其修建的 1 栋房屋于 2020 年 1 月出租给B公司，并向B公司收取租金，租赁期 10 年； 2021 年 1 月，A与B签订协议，协议约定，A公司将该房屋以 10 亿元出典给B公司，时间 9 年， 2029 年到期后，A公司收回房屋使用权，并将 10 亿元退还给B公司，A也无须向B支付利息，B也不再拥有其使用权。
问题：（ 1 ）如何理解该出典行为，属于融资行为、还是出租行为？
（ 2 ）A公司原确认为投资性房地产核算，现修改为房屋出典后，A公司应如何确认该房产，固定资产、投资性房地产......？
（ 3 ）A公司是否确认收入、确认何种收入、收入如何计量？
（ 4 ）该交易，A公司是否涉税，如何开票？
产权出典, 财税处理

回答人：chenyiwei
1 、这种情况基本可以理解为A以该房屋为抵押向B获得融资（但不能解释为何B不收取利息，是否与此前协议中的租金相抵？）如果是，则B应分别确认利息支出和租金收入。
2 、投资性房地产暂时性被抵押或质押的，不影响其继续确认为投资性房地产。
3 、如上所述，A应确认利息支出和租金收入。
4 、税务问题建议咨询税务专业人士意见。